臺灣高等法院高雄分院刑事判決　　　　96年度上易字第1046號
上　訴　人
即　被　告　乙○○
　　　　　　　　　　號之4
　　　　　　　　　　1
上列上訴人因竊盜案件，不服臺灣高雄地方法院96年度易字第27
65號中華民國96年10月1 日第一審判決（起訴案號：臺灣高雄地
方法院檢察署96年度偵字第17702 號），提起上訴，本院判決如
下：
    主  文
原判決撤銷。
乙○○犯攜帶兇器竊盜肆罪，各處有期徒刑陸月；應執行有期徒
刑壹年參月，緩刑肆年，緩刑期間付保護管束，並應向檢察官指
定之公益團體、地方自治團體或社區提供肆拾小時之義務勞務。
    事  實
一、乙○○前因肅清煙毒條例案件，經臺灣高雄地方法院以87年
    度訴字第987 號判處有期徒刑3 年4 月確定，並於民國90年
    （起訴書誤載為96年）9 月6 日因縮短刑期假釋出監，於91
    年6 月1 日保護管束期滿未經撤銷視為執行完畢（未構成累
    犯）。詎其仍不知悔改，基於意圖為自己不法所有之竊盜犯
    意，分別於下列時、地，持客觀上具危險性可供兇器使用之
    鋸子1 支（於行竊後騎乘機車途中掉落）拆卸他人所有之廣
    告看板：（一）於96年6 月15日20時30分許，在高雄縣鳳山
    市○○路台糖（起訴書誤載為堂堂）加油站旁，竊取永隆當
    鋪之鋁製廣告看板1 塊。（二）於96年6 月15日20時40分許
    ，在高雄縣鳳山市○○○路二巷入口處，竊取金元當鋪之鋁
    製廣告看板1 塊（價值約新臺幣〔下同〕1 千900 元）。（
    三）於96年6 月15日20時55分許，在高雄大寮鄉拷潭村入口
    處，竊取華勝當鋪之鋁製廣告看板1 塊（價值約1 千800 元
    ）。（四）於96年6 月15日21時15分許，在高雄縣大寮鄉○
    ○○○道路大寮交流道下方，竊取全盛當鋪之鋁製廣告看板
    1 塊（價值約2 千元）。得手後，將上開竊得之鋁製廣告看
    板4 塊置於其所騎乘之車牌號碼OGY-058 號重機車後方之小
    拖車上，欲載至他處變賣。嗣於同日21時44分許，在高雄縣
    鳳山市○○路與五權路口，因形跡可疑，為巡邏員警攔檢盤
    查後，當場查獲，並扣得鋁製廣告看板4 塊（已分別由被害
    人甲○○、丙○○、丁○○領回）。
二、案經高雄縣政府警察局鳳山分局報請臺灣高雄地方法院檢察
    署檢察官偵查起訴。
    理  由
一、證據能力部分：
（一）本案證人甲○○、丙○○、丁○○等人之警詢，及卷附現
      場查證照片12張，檢察官及被告均未於言詞辯論終結前聲
      明異議，本院審酌該言詞陳述及書面作成時之情況適當，
      依刑事訴訟法第159 條之5 第2 項規定，有證據能力。
（二）卷附高雄縣政府警察局鳳山分局扣押筆錄、扣押物品目錄
      表各1 紙、贓物認領單3 紙，係公務員職務上製作之證明
      文書，依刑事訴訟法第159 條之4 第1 款規定，有證據能
      力。
二、上訴人即被告乙○○（下稱被告）於上列時、地，持其所有
    客觀上具危險性可供兇器使用之鋸子1 支，拆卸他人所有之
    廣告看板而竊取他人之看板4 塊得手，業據被告於警偵訊、
    原審及本院審理時供承不諱，核與證人即被害人金元當鋪負
    責人甲○○、證人即被害人華勝當鋪經理丙○○、證人即被
    害人全盛當鋪經理丁○○於警詢時之證述相符，並有高雄縣
    政府警察局鳳山分局扣押筆錄、扣押物品目錄表各1 紙、贓
    物認領單3 紙及現場查證照片12張，復有永隆、金元、華勝
    、全盛當鋪之鋁製廣告看板各1 塊可佐，足徵被告前開自白
    核與事實相符。綜上所述，本案罪證明確，被告之犯行堪以
    認定，自應依法論科。
三、查未扣案之鋸子1 支既足以拆卸鋁製廣告看板，足見其質地
    堅硬，依社會一般觀念均足以對人之生命、身體安全構成威
    脅，在客觀上顯然具有危險性，應屬兇器。核被告所為，均
    係犯刑法第321 條第1 項第3 款之攜帶兇器竊盜既遂罪。又
    被告先後竊取各被害人之上開看板，因本件被害人分屬不同
    店鋪之負責人，其財產權及監督權之主體不同，被害法益並
    非同一，且行竊地點並均相隔一定距離，已據被告供述在卷
    ，其侵害法益不同，行為地點亦非密接，足見被告上開犯行
    ，犯意各別，行為互異，為數罪，應分論併罰。
四、原審論處被告罪刑，固非無見；惟查，原判決於事實欄認定
    被告「…，分別持客觀上具危險性可供兇器使用之鋸子1 支
    （已於途中掉落）或徒手拆卸他人所有之廣告看板：…」，
    並認被告所為，均係犯刑法第321 條第1 項第3 款之攜帶兇
    器竊盜既遂罪（見原判決第1 面倒數第9 、10行、第3 面第
    3 、4 、5 行），既認被告所犯上開4 罪，均屬攜帶兇器竊
    盜，但卻又於事實欄認定被告「或徒手」拆下他人所有之廣
    告看板，致事實之認定與論罪法條矛盾，被告上訴意旨固承
    認犯罪，僅請求予以緩刑自新之機會，但原判決既有上開可
    議之處，仍無可維持，應將原判決撤銷改判。審酌被告正值
    青壯之年，不思以正當方式取得財物，竟攜帶兇器竊取他人
    財物，侵害他人之財產權，實屬不該，惟念其犯後坦承犯行
    ，被告所竊物品多已由被害人領回，尚未造成被害人重大之
    損害，所竊財物價值非鉅，且被害人於警詢時均表示不願對
    被告提出告訴及請求損害賠償（見警卷第14、16、18頁）等
    一切情狀，仍如原審分別量處如主文所示之刑，並定其應執
    行之刑。查被告前因肅清煙毒條例案件，經臺灣高雄地方法
    院以87年度訴字第987 號判處有期徒刑3 年4 月確定，並於
    90年9 月6 日因縮短刑期假釋出監，於91年6 月1 日保護管
    束期滿未經撤銷假釋視為執行完畢，其前因故意犯罪受有期
    徒刑以上刑之宣告，執行完畢後，5 年以內未曾因故意犯罪
    受有期徒刑以上刑之宣告，有臺灣高等法院被告前科紀錄表
    可查，並經被告陳明在卷，其因一時失慮致犯本案，經此偵
    審教訓當知警惕而無再犯之虞，且查其行竊之廣告招牌各僅
    值約1 千800 元、1 千900 元、2 千元，而據被告稱其剛結
    婚，配偶為外籍人士等情，且其配偶已懷孕，業經本院當庭
    勘驗屬實，本院認所宣告之刑以暫不執行為適當，爰依刑法
    第74條第1 項第2 款規定宣告緩刑4 年，併依同條第2 項第
    5 款規定宣告被告應向檢察官指定之公益團體、地方自治團
    體或社區提供40小時之義務勞動；另應依刑法第93條第1項
    第2 款規定宣告應於緩刑期間付保護管束。至被告用以拆卸
    廣告看板之鋸子1 支，並非違禁物，且已於行竊後騎乘重機
    車時不慎掉落，業據被告於警詢及原審審理時中供承在卷（
    見警卷第11頁、原審卷第39頁），是該鋸子應已滅失，為避
    免日後執行之困難，爰不宣告沒收。至被告行竊所用之推車
    及機車，均非被告所有，亦據被告陳述在卷（見原審卷第39
    、40頁），亦無證據證明係被告所有，爰均不為沒收之諭知
    。
據上論斷，應依刑事訴訟法第369 條第1 項前段、第364 條、第
299 條第1 項前段、刑法第321 條第1 項第3 款、第51條第5 款
、第74條第1 項第2 款、第2 項第5 款、第93條第1 項第2 款，
判決如主文。
本案經檢察官彭南雄到庭執行職務。
中　　華　　民　　國　　96　　年　　12　　月　　13　　日
          　　    　  刑事第六庭  審判長法  官  王憲義
                          　    　　    法  官  張盛喜
                        　　　          法  官  邱永貴
以上正本證明與原本無異。
不得上訴。
中　　華　　民　　國　　96　　年　　12　　月　　13　　日
                           　    　　   書記官  唐奇燕
附錄本案論罪科刑法條
刑法第321條第1項第3款（加重竊盜罪）
犯竊盜罪而有左列情形之一者，處6 月以上、5 年以下有期徒刑
：
一  於夜間侵入住宅或有人居住之建築物、船艦或隱匿其內而犯
    之者。
二  毀越門扇、牆垣或其他安全設備而犯之者。
三  攜帶兇器而犯之者。
四  結夥三人以上而犯之者。
五  乘火災、水災或其他災害之際而犯之者。
六  在車站或埠頭而犯之者。
前項之未遂犯罰之。
